---
title: "R Notebook"
output:
  html_document:
    df_print: paged
---

Instalacja pakietów

```{r, eval = FALSE}
install.packages("nonprobsvy")
```

Ładowanie pakietów

```{r}
library(nonprobsvy)
library(survey)
library(ggplot2)
library(vcd)
```

Wczytujemy dane
```{r}
data(jvs)
head(jvs)
```

```{r}
data(admin)
head(admin)
```

Na chwilę łączymy dane

```{r}
jvs$R <- 0
jvs$single_shift <- NA
admin$R <- 1
admin$weight <- 1

dane_szkolenie <- rbind(jvs, admin)
```



Jakie są korelacje? - oferty na jedną zmianę

```{r}
xtabs(~single_shift + private, data = admin) |> assocstats()
xtabs(~single_shift + size, data = admin) |> assocstats()
xtabs(~single_shift + nace, data = admin) |> assocstats()
xtabs(~single_shift + region, data = admin) |> assocstats()
```

Jakie są korelacje? - przynależność do źródła

```{r}
xtabs(weight~single_shift + private, data = dane_szkolenie) |> assocstats()
xtabs(weight~single_shift + size, data = dane_szkolenie) |> assocstats()
xtabs(weight~single_shift + nace, data = dane_szkolenie) |> assocstats()
xtabs(weight~single_shift + region, data = dane_szkolenie) |> assocstats()
```


Deklaracja obiektu `svydesign` z pakietu `survey`.

```{r}
popyt_svy <- svydesign(ids = ~1, 
                       weights = ~weight, 
                       strata = ~ size + nace + region, 
                       data = jvs)
svytotal(~size, popyt_svy)
```

Estymator IPW -- gdy dostępna jest tylko informacja na poziomie populacji

```{r}
est1_logit <- nonprob(
  selection = ~ region + private + nace + size,
  target = ~ single_shift,
  pop_totals = c(
    "(Intercept)" = sum(weights(popyt_svy)),
    svytotal(~region + private + nace + size, popyt_svy)
    ),
  data = admin,
  method_selection = "logit"
)

est1_logit
```

```{r}
summary(est1_logit)
```

```{r}
est1_probit <- nonprob(
  selection = ~ region + private + nace + size,
  target = ~ single_shift,
  pop_totals = c(
    "(Intercept)" = sum(weights(popyt_svy)),
    svytotal(~region + private + nace + size, popyt_svy)
    ),
  data = admin,
  method_selection = "probit"
)

est1_cloglog <- nonprob(
  selection = ~ region + private + nace + size,
  target = ~ single_shift,
  pop_totals = c(
    "(Intercept)" = sum(weights(popyt_svy)),
    svytotal(~region + private + nace + size, popyt_svy)
    ),
  data = admin,
  method_selection = "cloglog"
)


rbind(extract(est1_logit),
      extract(est1_probit),
      extract(est1_cloglog))
```


Estymator IPW -- gdy dostępna jest próba losowa

```{r}
est2_logit <- nonprob(
  selection = ~ region + private + nace + size,
  target = ~ single_shift,
  data = admin,
  svydesign = popyt_svy, 
  method_selection = "logit"
)

summary(est2_logit)
```

Estymacja wariancji z wykorzystaniem metody bootstrap.

```{r}
est2_logit_boot <- nonprob(
  selection = ~ region + private + nace + size,
  target = ~ single_shift,
  data = admin,
  svydesign = popyt_svy, 
  method_selection = "logit",
  control_inference = control_inf(var_method = "bootstrap", num_boot = 20),
  verbose = TRUE
)
est2_logit_boot
```

To samo tylko używamy innej funkcji linkującej (probit, cloglog)

```{r}
est2_probit <- nonprob(
  selection = ~ region + private + nace + size,
  target = ~ single_shift,
  data = admin,
  svydesign = popyt_svy, 
  method_selection = "probit"
)

est2_cloglog <- nonprob(
  selection = ~ region + private + nace + size,
  target = ~ single_shift,
  data = admin,
  svydesign = popyt_svy, 
  method_selection = "cloglog"
)

rbind(extract(est2_logit),
      extract(est2_probit),
      extract(est2_cloglog))
```

Dobór zmiennych do modelu, uwaga trwa długo dlatego zmieniam parametry w argumencie `controlSel(nfolds = 5, nlambda = 10)` żeby poszło to sprawnie.

```{r}
est2_logit_scad <- nonprob(
  selection = ~ region + private + nace + size,
  target = ~ single_shift,
  data = admin,
  svydesign = popyt_svy, 
  method_selection = "logit",
  control_inference = control_inf(vars_selection = TRUE),
  control_selection = control_sel(nfolds = 5, nlambda = 10),
  verbose = T
)

extract(est2_logit_scad)
```

```{r}
summary(est2_logit_scad)
```

Masowa imputacja

```{r}
est3_glm <- nonprob(
  outcome = single_shift ~ region + private + nace + size,
  data = admin,
  svydesign = popyt_svy,
  method_outcome = "glm"
)

est3_glm_biom <- nonprob(
  outcome = single_shift ~ region + private + nace + size,
  data = admin,
  svydesign = popyt_svy,
  method_outcome = "glm",
  family_outcome = "binomial"
)

rbind(extract(est3_glm),
      extract(est3_glm_biom))
```

Estymacja wariancji z wykorzystaniem metody bootstrap

```{r}
est3_glm_biom_boot <- nonprob(
  outcome = single_shift ~ region + private + nace + size,
  data = admin,
  svydesign = popyt_svy,
  method_outcome = "glm",
  family_outcome = "binomial",
  control_inference = control_inf(var_method = "bootstrap", num_boot = 20)
)

summary(est3_glm_biom_boot)
```

Masowa imputacja z wykorzystaniem metod najbliższego sąsiada (PMM = predictive mean matching, NN = nearest neighbours).

```{r}
est3_pmm <- nonprob(
  outcome = single_shift ~ region + private + nace + size,
  data = admin,
  svydesign = popyt_svy,
  method_outcome = "pmm",
  family_outcome = "binomial",
  control_inference = control_inf(var_method = "bootstrap", num_boot = 20)
)

est3_nn5 <- nonprob(
  outcome = single_shift ~ region + private + nace + size,
  data = admin,
  svydesign = popyt_svy,
  method_outcome = "nn",
  control_inference = control_inf(var_method = "bootstrap", num_boot = 20)
)

est3_nn3 <- nonprob(
  outcome = single_shift ~ region + private + nace + size,
  data = admin,
  svydesign = popyt_svy,
  method_outcome = "nn",
  control_outcome = control_out(k = 3)
)


rbind(extract(est3_pmm),
      extract(est3_nn3),
      extract(est3_nn5))
```

Podwójnie odporne estymatory

```{r}
est4 <- nonprob(
  outcome = single_shift ~ region + private + nace + size,
  selection = ~ region + private + nace + size,
  data = admin,
  svydesign = popyt_svy,
  method_outcome = "glm",
  family_outcome = "binomial"
)

est4$confidence_interval
```
```{r}
est4_boot <- nonprob(
  outcome = single_shift ~ region + private + nace + size,
  selection = ~ region + private + nace + size,
  data = admin,
  svydesign = popyt_svy,
  method_outcome = "glm",
  family_outcome = "binomial",
  control_inference = control_inf(var_method = "bootstrap",
                                  num_boot = 20)
)

extract(est4_boot)
```

DR z doborem zmiennych

```{r}
est4_sel <- nonprob(
  outcome = single_shift ~ region + private + nace + size,
  selection = ~ region + private + nace + size,
  data = admin,
  svydesign = popyt_svy,
  method_outcome = "glm",
  family_outcome = "binomial",
  control_inference = control_inf(vars_selection = TRUE),
  control_selection = control_sel(nfolds = 5, nlambda = 10),
  control_outcome =  control_out(nfolds = 5, nlambda = 10),
  verbose = TRUE
)

est4_sel
```

Porównanie wszystkich wyników

```{r}
wyniki <- rbind(
  cbind(est2_logit$output,      est2_logit$confidence_interval),
  cbind(est3_pmm$output,        est3_pmm$confidence_interval),
  cbind(est3_nn5$output,        est3_nn5$confidence_interval),
  cbind(est3_glm$output,        est3_glm$confidence_interval),
  cbind(est4$output,            est4$confidence_interval),
  cbind(est4_sel$output,        est4_sel$confidence_interval)
) |>
  transform(est = c("IPW", "PMM", "NN", "MI", "DR", "DR (SCAD)"))

ggplot(data = wyniki, aes(y = est, x = mean, xmin = lower_bound, xmax = upper_bound)) +
  geom_point() +
  geom_vline(xintercept = mean(admin$single_shift), linetype = "dotted", color = "red") + 
  geom_errorbar() 
```


